臺灣彰化地方法院刑事判決
110年度易字第598號
公  訴  人  臺灣彰化地方檢察署檢察官
被      告  林文榮



上列被告因公共危險案件，經檢察官提起公訴（110年度偵字第3
686號），被告於本院就被訴事實為有罪之陳述，本院裁定改以
簡式審判程序審理，判決如下：
    主  文
林文榮犯踰越窗戶侵入住宅竊盜罪，累犯，處有期徒刑壹年陸月
。未扣案之犯罪所得新臺幣貳拾萬壹仟肆佰元、相當於新臺幣貳
萬元價值之人民幣，均沒收，於全部或一部不能沒收或不宜執行
沒收時，追徵其價額。
    事實及理由
一、本案被告林文榮所犯係死刑、無期徒刑、最輕本刑為3年以
    上有期徒刑以外之罪，被告於準備程序中就被訴事實為有罪
    之陳述，經告知簡式審判程序之旨，並聽取公訴人及被告之
    意見後，本院認為適宜而依刑事訴訟法第273條之1第1項規
    定，裁定進行簡式審判程序，且依同法第273條之2、第159
    條第2項之規定，不適用同法第159條第1項傳聞法則有關限
    制證據能力之相關規定，亦不受同法第161條之2、第161條
    之3、第163條之1及第164條至170條規定之限制，合先敘明
    。
二、本件犯罪事實、證據併所犯法條，除證據部分補充被告於本
    院之自白及如下事項外，及犯罪事實欄一第8行「11時30分
    許」應更正為「11時34分許」、第11至14行之「保險箱1個(
    內有新臺幣20萬元現鈔、人民幣2萬元、黃金戒指1只、黃金
    墜子1個、鑽石項鍊1條、紀念幣3組、證件等物，價值約新
    臺幣45萬元)」應更正為「保險箱1個(內有新臺幣23萬元現
    鈔、相當於新臺幣2萬元價值之人民幣、飾品、紀念幣3組、
    證件等物，價值約新臺幣45萬元)」、第16行「同日晚間」
    應更正為「同日」、第19至20行之「部分財物(紀念套幣3組
    、黃金首飾4個及現鈔新臺幣2萬8600元，已發還邱秀雅)」
    應更正為「財物(紀念套幣3組、飾品及現鈔新臺幣2萬8600
    元，已發還邱秀雅)」外，均引用檢察官起訴書之記載（如
    附件）。
三、按刑法第321條第1項第2款之毀越門牆或安全設備竊盜罪， 
    稱「毀」即毀損；稱「越」即踰越或超越。毀與越不以兼有
    為限，若有其一即克當之。（86年度台上字第1778號判決意
    旨參照）。再刑法第321條第1項所列各款為竊盜之加重條件
    ，如犯竊盜罪兼具數款加重情形時，因竊盜行為祇有一個，
    仍祇成立一罪，不能認為法律競合或犯罪競合（最高法院69
    年台上字第3945號裁判參照）。核被告所為，係犯刑法第32
    1條第1項第1款、第2款之踰越窗戶侵入住宅竊盜罪，又公訴
    意旨之論罪法條雖僅就被告所為論以刑法第321條第1項第1
    款之侵入住宅竊盜罪，然起訴書於犯罪事實內已明確載明被
    告係以踰越窗戶之方法侵入住宅，上情並經被告於本院準備
    程序及審理時坦認不諱，無礙於被告之訴訟上防禦權利，且
    此僅係加重條件之增加，毋庸變更起訴法條，併予敘明。
四、被告前因傷害案件，經本院109年度簡字第771號判處有期徒
    刑4月確定，於民國109年8月5日易科罰金執行完畢，復於5 
    年內再犯本件，自屬刑法第47條所規定之累犯，應加重其刑
    ，參酌大法官釋字第775 號解釋：「惟其不分情節，基於累
    犯者有其特別惡性及對刑罰反應力薄弱等立法理由，一律加
    重最低本刑，於不符合刑法第59條所定要件之情形下，致生
    行為人所受之刑罰超過其所應負擔罪責之個案，其人身自由
    因此遭受過苛之侵害部分，對人民受憲法第8 條保障之人身
    自由所為限制，不符憲法罪刑相當原則，牴觸憲法第23條比
    例原則。於此範圍內，有關機關應自本解釋公布之日起2 年
    內，依本解釋意旨修正之。於修正前，為避免發生上述罪刑
    不相當之情形，法院就該個案應依本解釋意旨，裁量是否加
    重最低本刑。」之意旨，爰審酌被告甫遭刑罰完畢未滿4月
    旋即再犯本案，顯然未予改進，係對刑罰之反應力薄弱，依
    刑法第47條第1 項加重其最低本刑尚無過苛之虞，自應依法
    加重其刑。
五、爰以行為人責任為基礎，審酌被告前已多次因竊盜案件經判
    處有期徒刑確定並執行，有臺灣高等法院被告前案紀錄表在
    卷可佐，入監執行後，仍不知悔改，不思循正當途徑獲取所
    需財物，本次又再次闖入告訴人即被害人(下稱告訴人)住處
    並拿取財物，造成告訴人心理重大負擔，其所為甚屬不該，
    並考量被告未能與告訴人達成和解(告訴人因心理陰影無法
    與被告和解)、被告犯後於偵查中否認、於本院審理終能坦
    承犯行之犯後態度、告訴人之意見、被告犯罪之動機、目的
    、手段、素行、情節，暨被告自陳之學歷、家庭生活婚姻及
    經濟狀況(見本院卷第129頁）等一切情狀，認檢察官請求量
    處有期徒刑1年6月為適當，爰量處如主文所示之刑，以示懲
    儆。
六、沒收部分：
（一）未扣案之新臺幣(下同)20萬1400元、相當於新臺幣2萬元
      價值之人民幣，均為被告犯罪所得，業據被告坦承不諱，
      且尚未賠償給告訴人，自應依刑法第38條之1第1項、第3
      項，均予宣告沒收，並於全部或一部不能沒收或不宜執行
      沒收時，追徵其價額。
（二）扣案之菜刀1支、磨刀棒1支、紀念套幣、飾品及2萬8600
      元，業已發還告訴人，有告訴人之警詢筆錄、彰化縣警察
      局員林分局認領保管單可佐（見偵字卷第16頁、第33頁）
      ，故依刑法第38條之1第5項規定，不予宣告沒收
（三）被告雖同時竊得告訴人之證件且未經扣案，然考量該等物
      品無合法交易上之實際財產價值，亦難換算為實際金錢數
      額，而該等物品不論沒收或追徵與否，均無妨被告罪責、
      刑罰預防目的之評價，欠缺刑法上重要性，為免過度耗費
      訴訟資源而無助於沒收目的之達成，依刑法第38條之2 第
      2項規定及比例原則，就此部分爰不另行宣告沒收或追徵
      。
（四）又扣案證物盒1盒僅為本案之證物，為一般性物品，非屬
      違禁物，亦非被告所有供犯罪所用或因犯罪所生之物，亦
      非犯罪所得，爰不予宣告沒收，附此敘明。
七、依刑事訴訟法第273條之1第1項、第299條第1項、第310條之
    2、第454條第2項，刑法第321條第1項第1款、第2款、第47
    條第1項、第38條之1第1項、第3項，刑法施行法第1條之1第
    1項，判決如主文所示。
八、如不服本件判決，得自收受判決送達之日起20日內，向本院
    提出上訴書狀，上訴於第二審法院。
本案經檢察官李秀玲提起公訴，檢察官劉欣雅到庭執行職務。
中　　華　　民　　國　　110 　年　　12　　月　　3 　　日
                  刑事第四庭    法      官  許家偉
以上正本證明與原本無異。
如不服本判決應於收受判決後20日內向本院提出上訴書狀，並應
敘述具體理由。其未敘述上訴理由者，應於上訴期間屆滿後20日
內向本院補提理由書(須附繕本)「切勿逕送上級法院」。
告訴人或被害人對於判決如有不服具備理由請求檢察官上訴者，
其上訴期間之計算係以檢察官收受判決正本之日期為準。
中　　華　　民　　國　　110 　年　　12　　月　　3 　　日
                                書  記  官  張良煜
附錄本件論罪科刑法條全文
中華民國刑法第321條
犯前條第1項、第2項之罪而有下列情形之一者，處6月以上5年以
下有期徒刑，得併科50萬元以下罰金：
一、侵入住宅或有人居住之建築物、船艦或隱匿其內而犯之。
二、毀越門窗、牆垣或其他安全設備而犯之。
三、攜帶兇器而犯之。
四、結夥三人以上而犯之。
五、乘火災、水災或其他災害之際而犯之。
六、在車站、港埠、航空站或其他供水、陸、空公眾運輸之舟、
    車、航空機內而犯之。
前項之未遂犯罰之。